臺北高等行政法院裁定
111年度交上字第120號
上  訴  人  張永惠                                      
被 上訴 人  交通部公路總局臺中區監理所

代  表  人  魏武盛（所長）
上列當事人間交通裁決事件，上訴人對於中華民國111年2月16日
臺灣新北地方法院110年度交字第810號行政訴訟判決，提起上訴
，本院裁定如下：
　　主  文
上訴駁回。
上訴審訴訟費用新臺幣柒佰伍拾元由上訴人負擔。
　　理  由
一、按對於交通裁決事件之判決提起上訴，非以其違背法令為理
    由，不得為之，且應於上訴理由中表明原判決所違背之法令
    及其具體內容之事由，或表明依訴訟資料可認為原判決有違
    背法令之具體事實之事由，行政訴訟法第237條之9第2項準
    用第235條第2項及第236條之1規定甚明。是對於地方法院交
    通裁決事件之判決上訴，非以其違背法令，且於上訴理由中
    表明上開事由之一者，即屬不應准許，自應認為不合法而駁
    回之。又依同法第237條之9第2項準用第236條之2第3項、第
    243條第1項規定，判決不適用法規或適用不當者，為違背法
    令；而判決有第243條第2項所列各款情形之一者，為當然違
    背法令。故當事人對於地方法院交通裁決事件之判決上訴，
    如依行政訴訟法第237條之9第2項準用第236條之2第3項、第
    243條第1項規定，以判決有不適用法規或適用不當為理由時
    ，其上訴狀或理由書應表明原判決所違背之法令及其具體內
    容；若係成文法以外之法則，應揭示該法則之旨趣，倘為司
    法院解釋，則應揭示該字號或其內容。如以行政訴訟法第23
    7條之9第2項準用第236條之2第3項、第243條第2項所列各款
    情形為理由時，其上訴狀或理由書，應揭示合於該條項各款
    之事實。上訴狀或理由書如未依此項方法表明者，即難認為
    已對交通裁決事件之判決之違背法令有具體之指摘，其上訴
    自難認為合法。
二、緣上訴人於民國110年2月26日7時36分許，駕駛車牌號碼OOO
    -OO號營業遊覽大客車（下稱系爭汽車），行經臺北市○○○路
    0段與歸綏街口時，因有「汽車駕駛人駕駛汽車肇事，無人
    受傷或死亡而未依規定處置逃逸」之違規行為，為臺北市政
    府警察局大同分局（下稱舉發機關）執勤員警查明後，遂於
    110年3月29日填製北市警交大字第A00ZBL968號舉發違反道
    路交通管理事件通知單予以舉發，記載應到案日期為110年5
    月11日前，並於110年4月1日入案移送被上訴人處理。嗣上
    訴人於逾越應到案期限60日以上即110年9月24日提出申訴不
    服舉發，經被上訴人函請舉發機關查明上訴人申訴情節及違
    規情形後，仍認違規事實明確，為此被上訴人乃依道路交通
    管理處罰條例（下稱道交處罰條例）第62條第1項規定及第2
    4條等規定，以110年10月26日彰監四字第64-A00ZBL968號違
    反道路交通管理事件裁決書（下稱原處分）裁處上訴人罰鍰
    新臺幣3,000元整，吊扣駕駛執照3個月，並應參加道路交通
    安全講習。上訴人對原處分不服，提起行政訴訟，經原審法
    院以110年度交字第810號行政訴訟判決（下稱原判決）駁回
    ，上訴人仍不服，遂提起本件上訴。
三、上訴意旨略以：上訴人所駕駛之系爭汽車僅係不慎碰倒停放
    在路邊之機車，因該機車之所有人（下稱車主）於當下並未
    在現場，既無人受傷，車主亦僅有輕微之財產上損害，倘仍
    課予上訴人負有道路交通事故處理辦法第3條規定之義務，
    有違比例原則。又自道交處罰條例第62條之立法沿革及立法
    理由觀之，基於合憲性解釋，上訴人於上開情形離開現場時
    ，亦不符合道交處罰條例第62條第1項所規範之「逃逸」要
    件。另因疫情嚴峻，上訴人收入銳減，本件既非肇事逃逸已
    如前述，上訴人事後亦與車主和解，被上訴人逕作成最重之
    裁處，原處分顯已過度侵害上訴人之工作權及財產權，有違
    比例原則。原判決有諸多判決違背法令之處，並聲明:原判
    決廢棄，原處分應予撤銷云云。經核原判決（第4至9頁）已
    詳為論述認定上訴人本件違規事實所憑事證及認定依據，並
    就上訴人之主張何以不足採之理由詳予指駁，上訴人雖以原
    判決違背法令為由，提起上訴，惟核其上訴理由，無非重述
    其對原處分不服之理由，亦即上訴人係就其在原審業經提出
    而為原判決摒棄不採之主張，或執其主觀之歧異見解，續予
    爭執，而非表明原判決所違背之法令及其具體內容，或依訴
    訟資料可認為原判決有何違背法令之具體事實之事由，暨原
    判決有何合於行政訴訟法第237條之9第2項準用第236條之2
    第3項、第243條第1項及第2項所列各款之情形，難認為對原
    判決之如何違背法令已有具體之指摘。依前開規定及說明，
    其上訴為不合法，應予駁回。
四、據上論結，本件上訴為不合法。依行政訴訟法第237條之9第
    2項、第236條之2第3項、第249條第1項前段、第237條之8第
    1項、第104條、民事訴訟法第95條、第78條，裁定如主文。
中　　華　　民　　國　　111 　年　　5 　　月　　19　　日
　　　　　          臺北高等行政法院第二庭
                              審判長法  官　蕭忠仁
                                    法  官　李明益
                                    法  官　黃翊哲  
上為正本係照原本作成。
不得抗告。
中　　華　　民　　國　　111 　年　　5 　　月　　19　　日
          　　　　　　      　　　  書記官  李承翰